【裁判字號】    89,易緝,193
【裁判日期】    890915
【裁判案由】    侵占
【裁判全文】
臺灣板橋地方法院刑事判決                        八十九年度易緝字第一九三號
    公  訴  人  臺灣板橋地方法院檢察署檢察官
    被      告  甲○○
右列被告因侵占案件，經檢察官提起公訴（八十四年度偵字第二一六三三號），本院
判決如左：
    主  文
甲○○意圖為自己不法之所有，而侵占自己持有他人之物，處拘役伍拾日。
    事  實
一、甲○○於民國八十四年一月十日，在臺北縣新莊市○○路某處，受丙○○之委託
    ，將丙○○所簽發付款人為台灣省合作金庫北三重支庫，票號ＸＡ000000
    0號，面額新台幣二萬九千元之支票一紙，轉交與乙○○，竟意圖為自己不法之
    所有，將其持有之該紙支票侵占入己，嗣並向乙○○表示該支票業已遺失，經乙○○掛失止付，實則甲○○卻將該紙支票轉讓予黃薰瑤，再由黃薰瑤持交鄭麗玉
    抵付保險費，經鄭麗玉提示退票後，始查悉上情。
二、案經台北縣警察局新莊分局報請臺灣板橋地方法院檢察署檢察官偵查起訴。
    理  由
一、訊據被告甲○○對於右揭時地將丙○○委託轉交乙○○之支票據為己有，並轉讓
    予黃薰瑤之事實供承不諱，且經證人丙○○、乙○○於警訊時及偵審中分別證述
    委託被告轉交支票及被告表示支票已遺失並未交付乙○○等語明確；復經證人黃
    薰瑤、鄭麗玉於偵查或本院另案審理中證述支票係被告交付黃薰瑤，並經黃薰瑤
    轉交鄭麗玉抵作保險費等情綦詳，復有支票、退票理由單、乙○○所填載之遺失
    票據申報書影本各一紙等在卷可憑。雖被告矢口否認有侵占之犯行，辯稱當時丙○○僅支付伊另筆五萬元，伊認為丙○○應支付給伊之工資不夠，所以才將該支
    票留下來，並無侵占之意思云云，惟查，訊據證人丙○○則堅決否認有給付被告
    工資不足額之情事，且被告於庭訊時對於工資不足之數額究為多少，始終閃爍其
    詞，又無法提出任何事證供本院審酌，所供是否屬實，已屬可疑，且被告當時既
    應允丙○○將前開支票轉交乙○○，明知持有之支票係他人之物，事後竟向乙○○表示支票業已遺失，並將支票轉讓他人，則其有易持有為所有之為自己不法所
    有意圖，至為灼然，是被告所辯並無侵占之意思云云，要屬事後卸飾之詞，並非
    可採。本件事證已甚明確，被告犯行洵堪認定。
二、核被告意圖為自己不法之所有，而侵占自己持有他人之物，所為係犯刑法第三百
    三十五條第一項之罪。爰審酌被告之前科素行、犯罪之動機、目的、手段、所生
    危害、犯罪後之態度等一切情狀，量處如主文所示之刑，以資懲儆。
據上論斷，應依刑事訴訟法第二百九十九條第一項前段，刑法第三百三十五條第一項
，罰金罰鍰提高標準條例第一條前段，判決如主文。
本案經檢察官陳銘祥到庭執行職務。
中      華      民      國      八十九      年      九    月    十五    日
                                臺灣板橋地方法院刑事第二庭
  法  官  林  春  長
右正本證明與原本無異
如不服本判決應於送達後十日內向本院提出上訴狀
                                  書記官  邱  美  龍
中      華      民      國      八十九      年      九    月    二十    日
附錄本案論罪科刑法條全文：
刑法第三百三十五條第一項：意圖為自己或第三人不法之所有，而侵占自己持有他人
                          之物者，處五年以下有期徒刑、拘役或科或併科一千元
                          以下罰金。
                          前項之未遂犯罰之。


司法院資訊處製作；財團法人民間司法改革基金會備份。
